【裁判字號】    92,訴,439
【裁判日期】    920630
【裁判案由】    撤銷贈與
【裁判全文】
臺灣臺中地方法院民事判決  九十二年度訴字第四三九號
    原      告    三信商業銀行股份有限公司
    法定代理人    丁○○
    訴訟代理人    甲○○
    被      告    丙○○
    兼訴訟代理人  乙○○
右當事人間請求撤銷贈與事件，本院判決如左：
    主      文
被告乙○○、丙○○就坐落台中市○○區○○段二０二地號土地（權利範圍全部）及
其上建物建號五五三號、門牌號碼台中市○○區○○路二段十巷七二弄十一號房屋（
權利範圍全部），於民國八十九年十一月二十九日所為贈與債權行為及民國八十九年
十二月十二日所為所有權移轉登記物權行為，均應予撤銷。
被告丙○○就坐落台中市○○區○○段二０二地號土地（權利範圍全部）及其上建物
建號五五三號、門牌號碼台中市○○區○○路二段十巷七二弄十一號房屋（權利範圍
全部），於民國八十九年十一月二十九日以贈與為原因，於民國八十九年十二月十二
日，經台中市中正地政事務所所為之所有權移轉登記應予塗銷。
訴訟費用由被告負擔。
    事      實
甲、原告方面：
壹、聲明：如主文所示。
貳、陳述：
一、緣訴外人王慶宗於民國八十五年一月十五日，以訴外人陳森助、林國治及被告乙
    ○○為連帶保證人書立借據向原告借款新台幣（以下同）二百七十萬元及一百三
    十萬元，後因上開借款到期未能依約償還本息，又於八十八年五月三十一日再與
    原告簽立借據二紙，約定以展期方式將借款期間延續至八十九年五月三十一日。
    然自八十八年五月三十一日後，訴外人王慶宗等人即未再依約繳付本息，經原告
    聲請發支付命令，並聲請強制執行，於九十年七月十日獲換發債權憑證在案（鈞
    院八十九年執七字第一一八八二號）。惟被告乙○○竟於八十九年十二月十二日
    將如主文所示之不動產無償贈與其妻即被告丙○○，並已完成登記在案。
二、按債務人所為之無償行為，有害及債權者，債權人得聲請法院撤銷之。債權人依
    第一項或第二項之規定聲請法院撤銷時，得並聲請命受益人或轉得人回復原狀。
    民法第二百四十四條第一項、第四項前段分別定有明文。此項撤銷權，其客體包
    括債務人所為之債權行為及物權行為。爰依上揭規定，聲請撤銷被告間所為之贈
    與債權行為及移轉所有權之物權行為，並請將上開不動產之所有權移轉登記予以
    塗銷回復為被告乙○○所有。
參、證據：提出土地、建物登記謄本、異動索引各一份、借據及帳卡二份、債權憑證
    乙份等為證。
乙、被告方面：
    聲明：認諾原告之訴。
    理      由
一、本件原告主張之事實，業據提出土地、建物登記謄本、異動索引各一份、借據及
    帳卡二份、債權憑證乙份等為證，且經被告於言詞辯論時為訴之認諾，依民事訴
    訟法第三百八十四條之規定，應逕為被告敗訴之判決。從而，原告本於民法第二
    百四十四條第一項、第四項前段之規定，起訴請求予以撤銷前開債權及物權行為
    ，並請求被告丙○○塗銷土地所有權移轉登記，為有理由，應予准許。
二、據上論結，原告之訴為有理由，依民事訴訟法第七十八條、第八十五條第一項前
    段，判決如主文。
中      華      民      國    九十二    年      六      月    三十      日
                              臺灣臺中地方法院民事第四庭
~B法      官  王有民
右為正本係照原本作成。
如對本判決上訴，須於判決送達後二十日內向本院提出上訴狀（須附繕本）。
中      華      民      國    九十二    年      六      月    三十      日
~B法院書記官


司法院資訊處製作；財團法人民間司法改革基金會備份。
